臺灣臺北地方法院刑事判決　　　　　　　96年度易字第1185號
　　公　訴　人　臺灣臺北地方法院檢察署檢察官
　　被　　　告　丙○○
上列被告因竊盜案件，經檢察官提起公訴（96年度偵字第49257
號），因被告於準備程序中就被訴事實為有罪之陳述，經本院裁
定改行簡式審判程序，判決如下：
    主  文
丙○○共同攜帶兇器竊盜，累犯，處有期徒刑捌月。扣案乙炔切
割器壹組（含氧氣桶、乙炔桶各壹個）、鐵鎚及拔釘器各壹支均
沒收。
    事  實
一、丙○○前因違反麻醉藥品管理條例及藥事法案件，經本院以
    八十七年度訴字第一四五七號判決有期徒刑二年十月、三月
    ，並定應執行刑有期徒刑三年，經上訴臺灣高等法院，轉讓
    禁藥違反藥事法部分因撤回上訴確定，連續非法販賣化學合
    成麻醉藥品部分，則經臺灣高等法院以八十八年度上訴字第
    六四一號判決有期徒刑二年十月，經上訴最高法院後，於民
    國（下同）九十一年三月二十一日，以九十一年度臺上字第
    一五一七號駁回上訴確定。復經臺灣高等法院以九十一年度
    聲字第六四八號裁定應執行有期徒刑三年，其於九十四年十
    月十一日因縮短刑期假釋出獄，所餘刑期付保護管束，甫於
    九十五年三月十一日因保護管束期滿未經撤銷而執行完畢。
二、詎其猶不知悔改，竟與朋友甲○○（綽號：阿忠，於警訊、
    偵查中冒用劉志忠之名應訊，現由本院審理中）共同基於意
    圖為自己不法之所有之犯意聯絡，因見位在臺北縣石碇鄉潭
    邊村外按十五號之中崙長老教會教堂，多年未使用且無人看
    管，乃由甲○○先於九十六年三月三日某時，自備自己所有
    之乙炔切割器一組（含氧氣桶、乙炔桶各一個）、鐵鎚一支
    、拔釘器一支（下簡稱行竊工具），前往上址偷竊教堂之鐵
    製品，同時撥打電話通知丙○○租車前往搬運。丙○○遂於
    九十六年三月三日十四時三十一分許，前往址設臺北市○○
    路○段二一八號吉曆汽車商行，向不知情之商行員工以二小
    時新臺幣（下同）五百五十元、逾二小時每小時加九十五元
    之代價，租用車牌號碼為四○○二─ＢＢ號之自小貨車為行
    竊工具。丙○○駕駛上開車輛抵達教堂後，即在旁把風並待
    甲○○利用前開行竊工具切下教堂之鐵條、鐵片後搬運上車
    ，嗣於同日十七時許，經警當場查獲逮捕兩人，並當場扣得
    贓物鐵條四支、鐵片一支（總重量約二十公斤，市價約一千
    八百元）及行竊工具。
三、案經臺北縣政府警察局新店分局報請臺灣臺北地方法院檢察
    署檢察官偵查起訴。
    理由
一、本件係經被告於準備程序期日為有罪之陳述，而經本院裁定
    以簡式審判程序加以審理，則依據刑事訴訟法第二百七十三
    條之二、同法第一百五十九條第二項之規定，不適用傳聞法
    則有關限制證據能力之相關規定，合先敘明。
二、上揭犯罪事實業據被告丙○○於本院審理時自白不諱（見本
    院卷九十六年五月三十一日審判筆錄），核與同案被告甲○
    ○於偵查中以證人身分具結之證述、於本院時之供述（見偵
    查卷第五十一頁、九十六年度聲羈字第一○九號院卷第五頁
    ）及證人乙○○（即中崙長老教會主任幹事）、陳墀軒（即
    吉曆汽車商行業務員）分別於警詢時所為之證述（見偵查卷
    第十五頁至第十七頁）情節大致相符。此外，復有臺北縣政
    府警察局新店分局扣押筆錄、扣押物品目錄表（行竊工具及
    贓物）、贓物認領保管單、吉曆汽車商行之中華民國小貨車
    出租合約書、扣押物品清單（行竊工具）各一份及竊盜現場
    及前揭犯案工具之採證照片八幀（見偵查卷第二八頁至第三
    六頁、第五九頁）在卷可按，足認被告自白與事實互核相符
    ，應堪採信。綜上，本件事證明確，被告竊盜犯行，堪以認
    定，應依法論科。
三、按刑法第三百二十一條第一項第三款所謂「兇器」，其種類
    並無限制，凡客觀上足對人之生命、身體、安全構成威脅，
    具有危險性之兇器均屬之，且祇須行竊時攜帶此種具有危險
    性之兇器為已足，並不以攜帶之初有行兇之意圖為必要，最
    高法院七十九年臺上字第五二五三號著有判例意旨可資參照
    。查被告等人攜帶至現場行竊之工具，鐵鎚前方具金屬錘頭
    、氧氣桶、乙炔桶係金屬鐵材製成、拔釘器亦金屬材質，均
    為質地堅硬、具相當重量之物，此有照片三幀（見偵查卷第
    四一、四二頁）附卷可稽，故在客觀上既得持以攻擊人身，
    對人之生命、身體、安全構成威脅，自屬具有相當危險性之
    物，揆諸前揭判例意旨，堪認係上揭條文所稱之「兇器」無
    訛。又按竊盜罪既遂與未遂之區別，應以所竊之物已否移入
    自己權力支配之下為標準，且不因為警查獲而有異（最高法
    院著有十七年度上字第五○九號、四十四年度臺上字第五一
    五號判例意旨可參），被竊之鐵條、鐵片既經被告等人切割
    下來，已處於被告等人可得隨時取走之實力支配狀態下，自
    屬既遂。核被告丙○○所為，係犯刑法第三百二十一條第一
    項第三款之加重竊盜罪。被告與甲○○間，對前開竊盜犯行
    ，有犯意聯絡、行為分擔，應以共同正犯論。爰審酌被告有
    前開事實所載之判決及執行紀錄，有臺灣高等法院被告前案
    紀錄表一份在卷可憑，其於有期徒刑執行完畢後，五年內故
    意再犯本件有期徒刑以上之罪，為累犯，應依法加重其刑。
    爰審酌被告有多項前科，素行非佳，有上揭被告前案紀錄表
    可按，其犯罪之動機、目的係因打零工、收入不穩定、見教
    堂無人看管、貪圖竊得之鐵條、鐵片可至回收場換錢之不法
    利益，惟前開遭竊物品已經證人乙○○代表領回，有贓物認
    領保管單一紙附卷可按，其並當庭表示願對被告寬宥之意（
    見本院卷九十六年五月三十一日準備程序筆錄），又被告於
    偵查中即表示知錯，且坦承犯行，犯罪後態度尚佳等一切情
    狀，量處如主文所示之刑。末以，扣案之行竊工具，均為被
    告等犯罪時所用之物，且屬共犯甲○○所有，業據被告供述
    在卷（見偵查卷第十二頁、本院卷九十六年五月三十一日審
    判筆錄），爰依刑法第三十八條第一項第二款、第三項規定
    宣告沒收。
據上論斷，應依刑事訴訟法第二百七十三條之一第一項、第二百
八十四條之一、第二百九十九條第一項前段，刑法第二十八條、
第三百二十一條第一項第三款、第四十七條第一項、第三十八條
第一項第二款，判決如主文。
本案經檢察官黃惠敏到庭執行職務。
中　　華　　民　　國　　96　　年　　6 　　月　　15　　日
         　　　　　　　      刑事第十六庭 法　官  徐千惠
上正本證明與原本無異。
如不服本判決，應於判決送達後10日內向本院提出上訴狀（應抄
附繕本）。告訴人或被害人如對於本判決不服者，應具備理由請
求檢察官上訴，其上訴期間之計算係以檢察官收受判決正本之日
期為準。
                                          書記官  李典育
中　　華　　民　　國　　96　　年　　6 　　月　　15　　日
附錄論罪科刑法條全文：
中華民國刑法第321條
（加重竊盜罪）
犯竊盜罪而有左列情形之一者，處 6 月以上、 5 年以下有期徒
刑：
一  於夜間侵入住宅或有人居住之建築物、船艦或隱匿其內而犯
    之者。
二  毀越門扇、牆垣或其他安全設備而犯之者。
三  攜帶兇器而犯之者。
四  結夥三人以上而犯之者。
五  乘火災、水災或其他災害之際而犯之者。
六  在車站或埠頭而犯之者。
前項之未遂犯罰之。
